【裁判字號】    98,勞執,2
【裁判日期】    980703
【裁判案由】    勞資爭議執行裁定
【裁判全文】
臺灣屏東地方法院民事裁定               98年度勞執字第2號
聲  請  人  乙○○
相  對  人  寶建全家藥品有限公司
            （原寶建玉玲瓏藥品有限公司）
法定代理人  甲○○
上列當事人間對勞資爭議協調事件，請求裁定准許強制執行，本
院裁定如下：
    主      文
屏東縣政府勞資爭議調解委員會於民國九十八年一月五日勞資爭
議調解紀錄結論「資方（即相對人）給新臺幣玖萬元分九期給付
，第四期九十八年四月六日（已給付新臺幣參仟元）、第五期九
十八年五月五日、第六期九十八年六月五日、第七期九十八年七
月六日、第八期九十八年八月五日，第九期九十八年九月七日匯
入勞方（即聲請人）帳戶如有一期到期未匯入，視同全部到期」
部分，共計新臺幣伍萬柒仟元，准予強制執行。
    理      由
一、按勞資爭議經調解成立或仲裁者，當事人之一方不履行其義
    務時，他方當事人得向該管法院聲請裁定強制執行並免繳裁
    判費。又前條之聲請強制執行，非有左列各款情形之一者，
    法院不得為駁回之裁定：一調解或仲裁內容，係使當事人為
    法律上所禁止之行為者。二調解或仲裁內容，與爭議標的顯
    屬無關或性質不適於強制執行者。三依其他法律不得為強制
    執行者。四違反本法調解、仲裁之規定者。勞資爭議處理法
    第37條第1 項前段、第38條分別定有明文。
二、本件聲請意旨略以：兩造經屏東縣政府勞資爭議調解委員會
    於民國98年1 月5 日調解成立，相對人同意給付聲請人新臺
    幣（下同）90,000元，分9 期給付，給付方法：第1 期98年
    1 月5 日、第2 期98年2 月5 日、第3 期98年3 月5 日、第
    4 期98年4 月6 日、第5 期98年5 月5 日、第6 期98年6 月
    5 日、第7 期98年7 月6 日、第8 期98年8 月5 日、第9 期
    98年9 月7 日匯入聲請人帳戶（彰化銀行0000-00-00000-0-
    00）如有一期到期未匯入視同全部到期（第1 期於當場點收
    ）。詎相對人僅給付第1 期至第3 期，共3 萬元、第4 期給
    付3,000 元，其餘部分屆期不為清償，尚有57,000元未給付
    ，爰依勞資爭議處理法第37條規定，聲請裁定准予強制執行
    等語。
三、經查聲請人前開主張，業據其提出屏東縣政府勞資爭議協調
    會議記錄、屏東縣政府98年4 月27日屏府勞資字第09800971
    04號函及屏東縣政府98年6 月1 日屏府勞資字第0980127296
    號函各1 件為證，應堪信為真實。又本件調解方案核無法定
    不應准許強制執行之情形，惟相對人未依調解方案為履行，
    是聲請人聲請本院裁定得為強制執行，於法有據，應予准許
    。
四、依勞資爭議處理法第37條裁定如主文。
中    華    民    國    98    年    7     月    3     日
                  民事第二庭    法  官  胡晏彰
正本係照原本作成。
如不服本裁定應於送達後十日內向本院提出抗告狀，並繳納抗告
費新臺幣一千元。
中    華    民    國    98    年    7     月    3     日
                                 書記官  郭松菊


司法院資訊處製作；財團法人民間司法改革基金會備份。
